【裁判字號】    98,訴,131
【裁判日期】    980622
【裁判案由】    違反毒品危害防制條例
【裁判全文】
臺灣嘉義地方法院刑事判決               98年度訴字第131號
公  訴  人  臺灣嘉義地方法院檢察署檢察官
被      告  甲○○
                    （現於臺灣嘉義監獄鹿草分監執行中）
上列被告因違反毒品危害防制條例案件，經檢察官提起公訴（98
年度毒偵字第162 、165 號）及移送併案審理（98年度毒偵字第
273 號），被告於準備程序中就被訴事實為有罪之陳述，經本院
合議庭裁定由受命法官改依簡式程序審理，判決如下：
    主  文
甲○○施用第一級毒品，處有期徒刑捌月，扣案之注射針筒參支
沒收；又施用第二級毒品，處有期徒刑肆月，扣案之玻璃球管及
斜削吸管各壹支均沒收；應執行有期徒刑拾壹月。扣案之注射針
筒參支、玻璃球管及斜削吸管各壹支均沒收
    犯罪事實及理由
一、本件係經被告甲○○於準備程序當庭表示認罪，而經本院裁
    定以簡式審判程序加以審理，則依據刑事訴訟法第二百七十
    三條之二、同法第一百五十九條第二項之規定，不適用傳聞
    法則有關限制證據能力之相關規定，合先敘明。
二、本件犯罪事實及證據，引用附件檢察官起訴書之記載，並更
    正補充說明如下：
（一）犯罪事實部分
    (1)甲○○施用第一級毒品海洛因之方法為將海洛因與生理食
      鹽水混合後，以注射針筒注射。
    (2)甲○○施用之第二級毒品成分包括安非他命及甲基安非他
      命。
    (3)甲○○施用第二級毒品之方法，係以斜削吸管將毒品置放
      於玻璃球管（吸食器）內點火燒烤而吸食之方式，施用第
      二級毒品安非他命及甲基安非他命。
    (4)併案意旨與起訴意旨為事實上同一案件，爰僅引用起訴書
      之事實為已足。
（二）證據部分
    (1)本件認定被告犯罪之證據資料，補充被告於本院準備程序
      及審理時之自白與陳述。
    (2)至被告於本院審理時辯稱海洛因與安非他命、甲基安非他
      命係一起施用云云，與被告前此於警詢供陳之施用情節有
      違，且扣案之注射針筒均係使用過之針筒，業據本院當庭
      勘驗明確，足證被告警詢供述應與事實相符，被告於本院
      審理時所辯，顯係規避脫卸之詞，難認可採，應以被告警
      詢時所供述情節為真。
三、查海洛因及安非他命、甲基安非他命，分別為毒品危害防制
    條例第二條第二項第一款、第二款所定之第一、二級毒品，
    是核被告甲○○所為，分別係犯毒品危害防制條例第十條第
    一項、第二項之施用第一級、第二級毒品罪。被告施用前持
    有海洛因及安非他命、甲基安非他命之低度行為，應為施用
    之高度行為所吸收，均不另論罪。被告所犯前開二罪，犯意
    各別，行為互殊，應予分論併罰。另查，被告有如附件起訴
    書犯罪事實欄所載之毒品前案紀錄，並另因施用毒品案件，
    經法院判決確定，尚未執行，再犯本案等事實，有臺灣嘉義
    地方法院檢察署刑案資料查註紀錄表、臺灣高等法院被告前
    案紀錄表各一份在卷可按，雖未構成累犯，但審酌被告曾因
    施用毒品案件經觀察勒戒、強制戒治執行完畢並曾受刑之執
    行，猶未知警惕而再犯本案，足見其未徹底戒除施用毒品，
    惟念及施用毒品本質上係戕害自身健康之行為，尚未嚴重破
    壞社會秩序或侵害他人權益，且被告坦承犯行、犯後態度尚
    屬良好暨其犯罪之動機、目的、手段、其自陳國中畢業之智
    識程度，從事服務業及其自述家有母親、弟弟及弟媳，未婚
    ，經濟狀況勉持之家庭狀況等一切情狀，分別量處如主文所
    示之刑，並依法定其應執行之刑。扣案之注射針筒三支，係
    被告所有供施用第一級毒品所用之物，扣案之玻璃球管及斜
    削吸管各一支係被告所有供施用第二級毒品所用之物之事實
    ，業據被告供述在卷，爰依刑法第三十八條第一項第二款之
    規定沒收之。
據上論斷，應依刑事訴訟法第二百七十三條之一第一項、第三百
十條之二、第四百五十四條第二項、第二百九十九條第一項前段
，毒品危害防制條例第十條第一項、第二項，刑法第十一條前段
、第五十一條第五款、第三十八條第一項第二款，判決如主文。
本案經檢察官徐鈺婷到庭執行職務。
中    華    民    國    98    年    6     月    22    日
                  刑事第四庭  法  官  許兆慶
上列正本證明與原本無異。
如不服本判決應於收受判決後10日內向本院提出上訴書狀（應附
繕本），並應敘述具體理由；其未敘述上訴理由者，應於上訴期
間屆滿後20日內向本院補提理由書（均須按他造當事人之人數附
繕本）「切勿逕送上級法院」。
中    華    民    國    98    年    6     月    22    日
                              書記官  林金福
附錄論罪科刑法條
毒品危害防制條例第10條
施用第一級毒品者，處 6 月以上 5 年以下有期徒刑。
施用第二級毒品者，處 3 年以下有期徒刑


司法院資訊處製作；財團法人民間司法改革基金會備份。
